CONTACTO



+56 9 85272376



claudiopreller@gmail.com

FORTALEZAS

- Liderazgo
- Comunicación asertiva
- Resolución de problemas
- Trabajo en equipo

EDUCACIÓN

- Ingeniería Forestal
 Pontificia Universidad
 Católica de Chile
 2010-2015
- Diplomado Ecosistemas

 Forestales en el
 Ordenamiento

 Territorial: Herramientas

 para una gestión
 sustentable
 Instituto Forestal (INFOR)

 2021

HABILIDADES

Office: Avanzado

QGis: Básico

• Inglés: Intermedio

OTROS

- Bombero Voluntario, Cuarta Compañía de Bomberos de Ñuñoa
- Certificación NFPA 470 -Nivel técnico

Claudio Preller

INGENIERO FORESTAL

ACERCA DE MÍ

Experiencia liderando equipos, con interés en políticas públicas y la importancia socio ambiental de los bosques en Chile. Trabajo en equipos multidisciplinarios, análisis, pensamiento crítico y resolución de problemas. Interés en siempre seguir aprendiendo, desarrollando y fortaleciendo habilidades técnicas y transversales

EXPERIENCIA LABORAL

Jefe Departamento Gestión Forestal, Suelos y

Agua

Corporación Nacional Forestal Abril 2022 - Octubre 2024

Jefatura nacional. Gestión técnica y administrativa de acciones de forestación, recuperación después de incendios y sanidad forestal, entre otras.

Analista Unidad de Seguimiento y Gestión de

Provectos

Corporación Nacional Forestal Junio 2018 - Abril 2022

Apoyo técnico en programas de fomento y labores de control de gestión, a través del seguimiento de indicadores y compromisos de gestión

Profesional Programa de Arborización Urbana

Corporación Nacional Forestal

Octubre 2015 - Junio 2018

Apoyo profesional en la gestión de proyectos de arborización urbana y en la producción de plantas forestales en los viveros de la institución.

Profesor Instructor Taller Sistemas Agrícolas y

Forestales

Pontificia Universidad Católica Enero 2018 - Diciembre 2019

Profesor de curso introductorio a las carreras de Agronomía e Ingeniería Forestal, asumiendo además la coordinación del equipo de seis profesores. Planificación y ejecución de actividades en sala y terreno